臺灣高雄地方法院刑事判決　　　　　　95年度交易字第593號
公　訴　人　臺灣高雄地方法院檢察署檢察官
被　　　告　乙○○
選任辯護人　焦文城律師
　　　　　　施秉慧律師
上列被告因過失致死案件，經檢察官提起公訴（95年偵字第3002
0 號），本院合議庭裁定由受命法官獨任進行簡式審判程序，判
決如下：
    主  文
乙○○因過失致人於死，處有期徒刑陸月，如易科罰金，以新台
幣壹仟元折算壹日。緩刑貳年。
    事  實
一、乙○○於民國95年10月25日下午，駕駛車牌號碼3509-MJ 號
    自用小客車，沿高雄巿楠梓區○○○路11巷由東往西方向行
    駛，於當日下午5 時10分許，途經該巷與宏毅一路無號誌交
    岔路口，理應注意車前狀況，隨時採取必要之安全措施，在
    雙向二車道劃有分向限制線之路段，不得駛入來車之車道內
    ，且汽車行駛至交岔路口左轉彎時，應行至交岔路口中心處
    左轉，不得占用來車道搶先左轉之規定。而依當時情形，光
    線為暮光、路面乾燥無缺陷、視距良好，又無其他不能注意
    之情事，竟疏於注意，於通過上開交岔路口欲左轉宏毅一路
    時，未注意車前狀況，且於劃有分向限制線路段，占用來車
    道，並搶先提前左轉，以致行人陳江白雪因恐遭撞擊而跌倒
    ，致陳江白雪受有頭部外傷合併顱內出血之傷害，經緊急送
    阮綜合醫院，仍因上開傷害於同日不治死亡。嗣乙○○於犯
    罪未被發覺前，主動向前來處理本件交通事故之員警坦承為
    肇事者而受裁判。
二、案經高雄巿政府警察局楠梓分局報告臺灣高雄地方法院檢察
    署檢察官偵辦起訴。
    理  由
一、本件被告乙○○所犯為死刑、無期徒刑、最輕本刑為3 年以
    上有期徒刑以外之罪，其於準備程序進行中，就被訴事實為
    有罪之陳述，經告知簡式審判程序之旨，並聽取當事人之意
    見後，本院合議庭裁定由受命法官獨任進行簡式審判程序，
    合先敘明。
二、(一)訊據被告乙○○對於上揭時、地發生肇事，並致使被害人
    陳江白雪死亡之事實於本院審理中坦承不諱，並有道路交通
    事故調查報告表(一)、(二)、道路交通事故現場圖、高雄市政府
    警察局交通大隊交通事故談話紀錄表各1 份及現場照片24張
    在卷可資佐証（見相卷第24至32頁），且被害人陳江白雪係
    因見小客車突然逼近，閃避不及而摔倒於路面，因而受有頭
    部外傷合併顱內出血之傷害，經緊急送阮綜合醫院，仍因上
    開傷害於同日不治死亡之事實，業經臺灣高雄地方法院檢察
    署檢察官督同法醫師相驗明確，並有相驗屍體證明書、法醫
    驗斷書及阮綜合醫院診斷證明書各1 份在卷足憑（見95年相
    字第1965號卷第53至54頁、第77至89頁）。
    (二)汽車駕駛人轉彎時，不得於未行經交岔路口中心處，即佔
    用來車道搶先左轉彎，且汽車行駛時，駕駛人應注意車前狀
    況，並隨時採取必要之安全措施，道路交通管理處罰條例第
    48條第3 款、道路交通安全規則第94條第3 項載有明文，被
    告駕駛小客車自應注意上述道路交通安全規定，且依當時之
    狀況，並無不能注意之情事，被告竟疏未注意及此，以致肇
    事，致使被害人受有前揭傷害而死亡，足認被告確有過失。
    被害人身體部位雖無明顯外傷足證曾遭乙○○所駕駛小客車
    直接撞擊（見臺灣高雄地方法院檢察署法醫驗斷書及本院公
    務電話紀錄），惟由卷附道路交通事故現場圖觀之，本件交
    通事故發生地點係在宏毅一路與該路11巷十字路口靠近路旁
    樹叢之處，可見被害人係甫自樹叢處起步欲穿越馬路，見被
    告所駕駛自小客車搶先提前左轉突然逼近身旁，驚嚇之餘而
    跌倒，致受有頭部外傷合併顱內出血死亡，被告之前揭過失
    駕駛行為確使被害人因而受有上開傷害並導致死亡，是被告
    之過失行為與該被害人之死亡結果間，具有相當因果關係。
    本件事證明確，被告過失致人於死之犯行堪以認定。又依前
    揭法醫驗斷書所示，本件被害人身體部位既無明顯遭撞擊之
    痕跡，則自難僅憑被告所駕駛小客車上留有不詳指印，逕認
    被害人有遭該小客車直接撞擊，附此敘明。
三、核被告乙○○所為，係犯刑法第276 條第1 項之過失致人於
    死罪，其於犯罪未被發覺前，主動向前來處理本件交通事故
    之警員坦承為肇事人，而接受裁判，有高雄市○○○○○道
    路交通事故肇事人自首情形紀錄表1 紙附卷足參（見95相字
    第1965號卷第16頁），依刑法第62條前段之規定減輕其刑。
    爰審酌被告駕車未注意車前狀況，且行駛至交岔路口左轉彎
    時，未行至交岔路口中心處左轉，並占用來車道搶先左轉，
    為本件肇事之唯一原因，及被告犯後坦承犯行，態度尚佳，
    且已與被害人家屬達成和解（見95年度偵字第30020 號卷第
    4 頁卷附和解書1 紙）等一切情狀，量處如主文所示之刑，
    並參酌被告之職業為中油公司操作員、家庭經濟狀況小康（
    見相卷高雄市○○○○○道路交通事故調查筆錄受詢問人欄
    即明）等情狀，諭知以新臺幣1000元折算1 日之易科罰金折
    算標準。又查被告前未曾受有期徒刑以上刑之宣告，有臺灣
    高等法院被告前案紀錄表1 份在卷可憑（見本院卷第5 頁）
    ，其因一時失慮致罹章典，然犯後坦承犯行、態度尚可，且
    已賠償被害人家屬新臺幣300 萬元（含強制險）而與被害人
    家屬達成和解（見95年度偵字第30020 號卷第5 頁），信被
    告經此次偵審教訓，當知所警惕，應無再犯之虞，本院認前
    開對被告所宣告之刑，以暫不執行為適當，爰併宣告緩刑2
    年，以啟自新。
據上論斷，應依刑事訴訟法第299 條第1 項前段、第273 之1 條
，刑法第276 條第1 項、第41條第1 項前段、第62條前段、第74
條第1項第1款，判決如主文。
本案經檢察官甲○○到庭執行職務。
中     華     民    國    96   年    1    月    12    日
                        交通法庭法  官  王  琁
上正本證明與原本無異
如不服本判決，應於收受送達後10日內向本院提出上訴書狀。
中　　華　　民　　國　　96　　年　　1 　　月　　12　　日
                                書記官  黃國忠
中華民國刑法第276條
（過失致死罪）
因過失致人於死者，處 2 年以下有期徒刑、拘役或 2 千元以下
罰金。
